臺灣高等法院臺中分院刑事判決　　　　 100年度上訴字第28號
上　訴　人　臺灣臺中地方法院檢察署檢察官
被　　　告　林子鶯
選任辯護人　賴俊佑律師（法律扶助）
上列上訴人因被告偽造文書案件，不服臺灣臺中地方法院99年度
訴字第2520號中華民國99年11月2日第一審判決（起訴案號：臺
灣臺中地方法院檢察署99年度偵字第11057號），提起上訴，本
院判決如下：
    主  文
上訴駁回。
    理  由
一、公訴意旨略以：被告林子鶯（下簡稱被告）於民國98年11月
    21日，受榮城企業管理顧問實業社（下稱榮城實業社）之委
    託，負責辦理告訴人陳春呢（下以姓名稱之）委任榮城實業
    社處理汽機車強制險（車禍）及民事賠償等事項。詎被告明
    知陳春呢於該車禍刑事案件第一審審理中，尚未表示欲對該
    案被告劉玉堂（下以姓名稱之）撤回過失傷害之刑事告訴（
    繫屬法院及案號：臺灣臺中地方法院99年度交易字第150號
    ，下稱前案），竟在未徵得陳春呢同意或授權之情形下，於
    99 年4月17日，擅自在劉玉堂所提出之空白聲請撤回告訴狀
    及收據等私文書上，分別冒簽「陳春呢」之簽名各1枚，暨
    盜蓋「陳春呢」之印文各1枚，再將上開聲請撤回告訴狀交
    付予不知情之劉玉堂而行使之，劉玉堂則於同年月20日遞交
    至原審法院刑事庭。嗣陳春呢收受前案刑事判決，始悉該案
    已因撤回告訴而經法院判決不受理，方進而循線查知上情；
    因認被告所為涉犯刑法第216條、第210條之行使偽造私文書
    罪嫌等語。
二、證據能力之說明：
  (一)按刑事被告之詰問權，係指訴訟上被告有在審判庭盤詰證人
    之權利；偵查中檢察官訊問證人，旨在蒐集被告犯罪證據，
    以確認被告嫌疑之有無及內容，與審判中透過當事人之攻防
    ，經由詰問程序調查證人以認定事實之性質及目的有別。偵
    查中辯護人僅有在場權及陳述意見權，此觀刑事訴訟法第
    245條第2項前段之規定甚明，檢察官訊問證人並無必須傳喚
    被告使其得以在場之規定，同法第248條第1項前段雖規定「
    如被告在場者，被告得親自詰問」，亦僅賦予該在場被告於
    檢察官訊問證人時得親自詰問證人之機會而已，被告如不在
    場，殊難期有親自詰問之可能。此項未經被告詰問之被告以
    外之人於偵查中向檢察官所為之陳述，依刑事訴訟法第159
    條第1項、第159條之1第2項之規定，除顯有不可信之例外情
    況外，原則上為「法律規定得為證據」之傳聞例外，依其文
    義解釋及立法理由之說明，並無限縮於檢察官在偵查中訊問
    證人之程序，應已給予被告或其辯護人對該證人行使反對詰
    問權者，始有證據能力之可言。為保障被告之反對詰問權，
    並與現行法對傳聞例外所建構之證據容許範圍求其平衡，證
    人在偵查中雖未經被告之詰問，倘被告於審判中已經對該證
    人當庭及先前之陳述進行詰問，即已賦予被告對該證人詰問
    之機會，則該證人於偵查中之陳述即屬完足調查之證據，而
    得作為判斷之依據（最高法院97年度臺上字第405號判決要
    旨參照）。本件陳春呢已於原審法院99年10月18日審理時，
    基於證人地位，且經合法具結，並在賦予被告與選任辯護人
    對其對質詰問機會之情形下為證述，且陳春呢在原審法院審
    理時之證述內容，核與其先前在偵查中所為之證陳言詞大致
    相符，則告訴人於偵查中之陳述已屬完足調查之證據，自得
    作為本件憑斷之論據。
  (二)按被告以外之人（包括證人、鑑定人、告訴人、被害人及共
    同被告等）於審判外之陳述雖不符刑事訴訟法第159條之1至
    第159條之4等4條之規定，而經當事人於審判程序同意作為
    證據，法院審酌該言詞陳述或書面陳述作成時之情況，認為
    適當者，亦得為證據；當事人、代理人或辯護人於法院調查
    證據時，知有刑事訴訟法第159條第1項不得為證據之情形，
    而未於言詞辯論終結前聲明異議者，視為有前項之同意；此
    於刑事訴訟法第159條之5第1、2項定有明文。立法意旨在於
    傳聞證據未經當事人之反對詰問予以核實，原則上先予排除
    。惟若當事人已放棄反對詰問權，於審判程序中表明同意該
    等傳聞證據可作為證據；或於言詞辯論終結前未聲明異議，
    基於尊重當事人對傳聞證據之處分權，暨證據資料愈豐富，
    愈有助於真實發見之理念，且強化言詞辯論主義，使訴訟程
    序得以順暢進行，上開傳聞證據亦均具有證據能力。查本件
    下列所引用之被告以外之人在審判外之言詞或書面陳述，業
    經本院於審理期日踐行調查證據程序，檢察官、被告均未爭
    議其證據能力。本院審酌各該證據之製作及取得，並無證據
    顯示有何違背程序規定而欠缺適當性之情事，認以之為證據
    亦屬適當，依據上述說明，均應認具有證據能力。
三、按犯罪事實應依證據認定之，無證據不得認定犯罪事實；又
    不能證明被告犯罪者，應諭知無罪之判決，刑事訴訟法第
    154條第2項、第301條第1項分別定有明文。另事實之認定，
    應憑證據，如未能發現相當證據，或證據不足以證明，自不
    能以推測或擬制之方法，以為裁判基礎；又所謂認定犯罪事
    實之證據，係指足以認定被告確有犯罪行為之積極證據而言
    ，而認定犯罪事實所憑之證據，雖不以直接證據為限，間接
    證據亦包括在內，然而無論直接或間接證據，其為訴訟上之
    證明，須於通常一般人均不致有所懷疑，而得確信其為真實
    之程度，始得據之為有罪之認定，倘其證明尚未達到此一程
    度，而有合理懷疑存在時，事實審復已就其心證上理由予以
    闡述，敘明其如何無從為有罪之確信，因而為無罪之判決，
    尚不得任意指為違法（最高法院29年上字第3105號、40年臺
    上字第86號、76年臺上字第4986號判例要旨參照）。
四、本件檢察官認被告涉犯刑法行使偽造私文書罪嫌，無非係以
    上開事實，業據陳春呢於偵查中指述歷歷，且有前述以陳春
    呢名義所書立之聲請撤回告訴狀、收據影本等各一份在卷可
    參，並經檢察官調閱前案卷宗核對無誤。而上開聲請撤回告
    訴狀、收據等文件上之「陳春呢」簽名筆跡及印文，均明顯
    與陳春呢於偵查中當庭所書寫及蓋印之簽章字跡不符，堪認
    並非陳春呢所為等為其主要論據。本件訊據被告固坦陳其確
    有受陳春呢之委託，與劉玉堂協商洽談陳春呢及劉玉堂間因
    車禍事故而肇生之民事賠償事宜，嗣因於原審法院簡易庭與
    劉玉堂調解成立，其即在劉玉堂之刑事案件選任辯護人及民
    事調解事件代理人張志隆律師（下簡稱張志隆律師）所提出
    之空白聲請撤回告訴狀及收據上，分別代簽「陳春呢」之簽
    名各一枚，暨蓋用「陳春呢」之印文各一枚，再將上開聲請
    撤回告訴狀交付予張志隆律師，後即由張志隆律師將之提交
    予原審法院，以為陳春呢確實在前案中願就劉玉堂前案所涉
    之過失傷害犯行為撤回告訴之表示，原審法院前案承審法官
    即基此而於前案為公訴不受理之判決等情不諱；惟堅詞否認
    有何公訴人所指之行使偽造私文書犯嫌，辯稱：陳春呢委託
    伊與劉玉堂商談民事賠償事宜，原即明瞭若有達成和解協議
    ，劉玉堂在給付賠償金之同時，必定會要求需撤回過失傷害
    之刑事告訴。是伊既代陳春呢與劉玉堂調解成立，並收受劉
    玉堂所給付之賠償金，伊代陳春呢簽立收據，且為撤回刑事
    告訴之表示，堪認應在陳春呢委託伊處理民事求償事務之授
    權範圍內，自無所謂偽造私文書之情事，且伊於主觀上亦無
    逾越授權範圍代陳春呢為撤回告訴表示之偽造私文書犯意，
    是檢察官對伊有行使偽造私文書犯行之指訴應有誤會等語。
五、經查：
  (一)陳春呢於98年2月24日上午11時30分許，騎乘車牌號碼GW6-
    205號重型機車，行經臺中市○○區○○路113號（原臺中縣
    神岡鄉○○路113號，合併升格為直轄市後改制如前）之7-
    11便利商店前時，因與前案被告劉玉堂所騎乘車牌號碼HH5-
    911號重型機車相互撞擊，致陳春呢人車倒地，受有左側脛
    骨骨折之傷害，陳春呢因而於98年8月5日向臺灣臺中地方法
    院檢察署對劉玉堂提出過失傷害之告訴。嗣陳春呢於98 年
    11月21日與榮城實業社簽訂委任書，由榮城實業社指派經辦
    人即被告負責為陳春呢辦理其因前述車禍受傷案件所衍生後
    續汽車強制責任險之申領及向劉玉堂為民事賠償之請求等事
    宜。後檢察官因劉玉堂涉嫌過失傷害案件，於99年2月1日以
    98年度調偵字第499號提起公訴，經原審法院以99年交易字
    第150號繫屬審判（即前案），承審法官因陳春呢與劉玉堂
    就民事損害賠償之部分均有和解之意願，乃經雙方同意後，
    移付原審法院臺中簡易庭進行調解。嗣陳春呢與劉玉堂先後
    於99年3月22日、同年4月6日與同年4月16日在原審法院臺中
    簡易庭就民事求償部分進行數次調解協商，其中在99年4月6
    日及16日所進行之調解部分，陳春呢本於其與榮城實業社所
    簽立之前揭委任契約，乃委託被告出面代其與劉玉堂所委任
    之張志隆律師磋商調解事宜，陳春呢與劉玉堂本人均未到場
    ，後被告與張志隆律師達成民事求償之調解協議，條件為劉
    玉堂願給付陳春呢新臺幣（下同）17萬元，且於給付完畢後
    ，陳春呢同意撤回前案之刑事告訴。翌日（99年4月17日）
    張志隆律師乃受託當面交付17萬元之現款予被告，被告則在
    聲請撤回告訴狀與收據上，皆以陳春呢之名義為「陳春呢」
    之簽名，並蓋用印文各一枚（收據上有載明收款人即被告代
    理告訴人收訖之意旨），旋將該聲請撤回告訴狀與收據均持
    交張志隆律師，後張志隆律師即將聲請撤回告訴狀與收據皆
    提交予原審法院，表示陳春呢與劉玉堂已和解，陳春呢在前
    案中願撤回對劉玉堂刑事過失傷害犯嫌之告訴，原審法院前
    案承審法官即基此而於99年4月26日就前案為公訴不受理之
    判決等情，業據陳春呢於偵查、原審審理時到庭證述綦詳（
    參偵卷第9頁、第27頁，原審卷第82頁至第88頁反面），且
    此等爭訟與調解歷程及上開聲請撤回告訴狀與收據上關於「
    陳春呢」之簽名與印文均係由被告以陳春呢之名義所為等節
    ，復為被告所不爭執，並有委任書、劉玉堂於前案二審程序
    所提刑事準備書狀、原審法院調解程序報到單、調解結果報
    告書、臺灣臺中地方法院檢察署檢察官98年度偵字第499號
    起訴書、原審法院調解程序筆錄、聲請撤回告訴狀、收據、
    原審法院99年度交易字第150號刑事判決、臺灣臺中地方法
    院檢察署點名單與訊問筆錄等件存卷可憑（參偵卷第5頁，
    原審卷第23頁至第34頁、第40頁至第46頁、第48頁至第49頁
    ），並經本院職權調閱臺灣臺中地方法院99年度司中調字第
    825號民事聲請事件卷宗、臺灣臺中地方法院檢察署99年度
    執他字第3796號劉玉堂非駕駛業務過失傷害執行卷宗，核閱
    無訛，堪認陳春呢所指述前揭聲請撤回告訴狀與收據上關於
    「陳春呢」之簽名與印文均係由被告以陳春呢之名義所為，
    原審法院並因該聲請撤回告訴狀之提出，就前案為公訴不受
    理之判決等節，俱屬真實。從而，本案被告是否涉犯公訴人
    所指之行使或偽造私文書罪嫌之關鍵及本院應予審究之重點
    厥為：被告以陳春呢名義於上揭聲請撤回告訴狀與收據上均
    簽立「陳春呢」之署名，並蓋用「陳春呢」印文，是否在陳
    春呢與榮城實業社締結前述委任契約之授權範圍內？被告之
    上揭作為是否足以生損害於陳春呢，而與刑法偽造私文書之
    客觀構成要件相互合致？
  (二)按刑法第210條之偽造文書罪，以無製作權人而捏造他人名
    義製作該文書為構成要件，如行為人對於這種文書本有製作
    權，縱令其製作之內容虛偽，且涉及他人之權利，除合於同
    法第215條之規定，應依該條處罰外，尚難論以首開法條之
    罪（最高法院31年上字第2124號判例可參）。次按受任人之
    權限，依委任契約之訂定。未訂定者，依其委任事務之性質
    定之。委任人得指定ㄧ項或數項事務而為特別委任。或就ㄧ
    切事務，而為概括委任；受任人受概括委任者，得為委任人
    為ㄧ切行為；民法第532條、第534條已分別定有明文。又按
    刑事訴訟法第238條第1項規定「告訴乃論之罪，告訴人第一
    審辯論終結前，得撤回其告訴。」，告訴人委任代理人，其
    代理權之範圍，係依雙方委任之內容而定，刑事訴訟法對委
    任之方式及代理權之範圍並未設規定，亦無準用民事訴訟法
    之明文。則代理人有無撤回告訴之權限，自應就委任之實質
    內容加以調查審認，不能援引民事訴訟法第70條第1項規定
    ，僅從委任狀上有無記載該條但書所列行為之權限，為形式
    上之判斷（最高法院88年度臺非字第115號判決要旨參照）
    。經查，陳春呢於98年11月21日與榮城實業社締結委任契約
    ，渠等於契約書上記載委任事項係處理汽機車強制險（車禍
    ）與民事賠償等理賠申請，且載明就前開理賠申請事宜之處
    理係為「概括委任」，榮城實業社並將此業務指派由被告為
    經辦人負責辦理，有前述委任書1份存卷可參（參偵卷第5頁
    ），故除民法第534條但書明文限制需有特別授權始得為之
    事項外，受任人即被告按照該委任書原則上已得就委任事務
    之處理為委任人即告訴人為一切行為。另陳春呢已於原審陳
    稱：前案之民事賠償部分，嗣經法院移付調解，第一次調解
    期日伊有自己去，後來因為伊不知道如何與對方談賠償，所
    以才委請榮城實業社指派被告到場調解。伊本身雖囑意劉玉
    堂需提出30萬元之賠償金，才願意與之和解，但此想法並未
    告知予被告知悉，所以在被告去調解時，伊並未要求被告至
    少需多少金額才可與對方成立調解，亦未為特定事項之限制
    等語甚明（參原審卷第83頁至第87頁反面），是就陳春呢與
    劉玉堂間因車禍事故所衍生之後續民事事件調解事宜，陳春
    呢嗣後已就此事項為特別之授權，由被告出面洽商，準此已
    堪認陳春呢委任榮城實業社所指派之被告處理上述事務，其
    授權範圍應包括與肇生車禍事故之對造即劉玉堂洽商調解成
    立事宜；若和解或調解成立後，應為賠償金之受領；甚或依
    調解成立之條件逕為履行等事項。而本案被告受任後，乃先
    於99年3月22日陪同陳春呢前往原審法院臺中簡易庭與劉玉
    堂為調解協商（參原審卷第89頁14頁背面，劉玉堂證述內容
    ），復於99年4月6、16日接受陳春呢之指示單獨前往同上處
    所與劉玉堂、張志隆律師進行調解協商，其後乃於99年4 月
    16日與張志隆律師就上述車禍事故刑事案件暨所衍生之民事
    侵權行為損害賠償事件調解成立，有前開原審法院調解程序
    筆錄可憑，觀諸該調解程序筆錄之記載，兩造調解成立之內
    容為：「一、相對人（按即劉玉堂）願於民國99年4月17 日
    給付聲請人（按即陳春呢）新臺幣壹拾柒萬元（本件不含汽
    車強制責任險）。二、兩造其餘請求均拋棄，於相對人給付
    完畢後聲請人同意撤回本院99年度交易字第150號刑事告訴
    。三、聲請費用由相對人負擔。」；依此調解內容意旨，被
    告遂於99年4月17日自劉玉堂處受領賠償金17萬元之現款，
    並因應張志隆律師之要求，於已繕打內容完成之收據收款人
    欄上簽名蓋印，且載明係代理陳春呢收受賠償金之意旨，復
    依調解內容所載調解成立條件，於受理賠償金後，代陳春呢
    提出表明撤回過失傷害刑事告訴意思之聲請撤回告訴狀，凡
    此種種舉措，應堪認均在陳春呢委任處理前開事務之授權範
    圍內。況於告訴乃論之罪之刑事案件審理時，刑事案件承審
    法官將刑案所衍生民事賠償之請求部分移付民事調解之目的
    ，即是希望雙方當事人經由洽談磋商，相互退讓，民事部分
    若能調解成立，則就刑事案件糾紛亦得一併化解，其後雙方
    當事人即應本於誠信原則，依調解內容為履行。而查本件陳
    春呢係於原審法院受理之99年度交易字第150號劉玉堂過失
    傷害案件99年3月18日進行審判程序之際到庭表示意見，經
    法院詢問其意見並徵得其同意後移付調解，並經定期於99
    年3月22日至原審法院臺中簡易庭進行調解，由被告陪同與
    劉玉堂、張志隆律師進行調解等情，有前案99年3月18日審
    判筆錄（參調閱所得臺灣臺中地方法院99年度交易字第150
    號卷第14頁背面）、劉玉堂於原審證述內容可憑（參原審卷
    第89頁）；而刑事法院經案件告訴人及被告之同意，將告訴
    乃論之刑事案件移付調解，其乃希望該受理刑事案件之告訴
    人及被告間之民刑事糾紛得因調解成功而獲得終局解決，已
    如前述，且觀之上揭調解程序進行中，除陳春呢與劉玉堂到
    庭外，尚有劉玉堂前案之選任辯護人張志隆律師一同到場亦
    明；據上，陳春呢既當庭對前案法官有關是否願意接受調解
    之詢問表示同意，當無不知該調解庭進行之程序及目的，除
    在解決陳春呢與劉玉堂間之民事侵權行為損害賠償糾紛外，
    亦及於前案之刑事告訴糾紛之理。嗣該次調解因雙方意見仍
    有差距經調解委員勸諭後，乃分別改於99年4月6日與同年4
    月16日在原審法院臺中簡易庭再次進行調解，而陳春呢因故
    未能自行到庭乃委由被告單獨代為前往調解，且陳春呢並未
    告知被告有關賠償金額限制、及不得代行撤回刑事告訴意旨
    等節，亦經陳春呢證述在案（參原審卷第83頁、第84頁背面
    、第85頁背面），且有上揭調解結果報告書可憑；是堪認陳
    春呢除於98年11月5日就其與劉玉堂間之汽機車強制險（車
    禍）、民事賠償事件與榮城實業社訂定委任契約除，另在受
    理前案之刑事法院將全案移付調解後，於指示被告於99年4
    月6日及同年月16日單獨代為前往原審法院簡易庭進行調解
    時，已就上開委任契約另有默示補充，即就其與劉玉堂間之
    過失傷害刑事告訴案件，授權被告一併代為與劉玉堂暨張志
    隆律師進行調解，而非仍限於其與劉玉堂間之民事侵權行損
    害賠償部分。次查，被告既接受委託到場洽談調解成立事宜
    ，陳春呢於事前復未對賠償金額之底限為囿，亦無明示被告
    不能代撤回刑事告訴與受領賠償金之旨，是被告與劉玉堂調
    解成立，並收受劉玉堂所交付之賠償金現款，且按照調解成
    立之條件，依約撤回刑事告訴，應無逾越授權範圍擅自作為
    之可言。至於若被告受領後，未將之轉交予陳春呢，陳春呢
    自有其委任契約上之權利得以主張，甚或被告若有亦持有為
    所有之不法意圖，當另有構成刑法業務侵占罪之可能，然無
    論如何，被告於前階段之受領賠償金與簽立收據，暨代陳春
    呢表明撤回刑事告訴意旨，而以陳春呢名義書立聲請撤回告
    訴狀，因俱屬陳春呢委託事務之授權範圍內，於刑法上自不
    構成所謂行使或偽造私文書罪。
  (三)按刑法上偽造文書罪之成立，以足生損害於公眾或他人為特
    別要件，所謂足生損害，固不以實已發生損害為必要，然亦
    必須有足以生損害之虞者始足當之；若其僅具偽造之形式，
    而實質上亦不足以生損害之虞者，尚難構成偽造文書罪（最
    高法院49年臺非字第18號判例參照）。又刑法上之偽造文書
    罪，須以足生損害於公眾或他人為成立要件，而所謂足生損
    害，係指他人有可受法律保護之利益，因此遭受損害或有受
    損害之虞而言，若他人對行為人原負有制作某種文書之義務
    而不履行，由行為人代為制作，既無損於他人之合法利益，
    自與偽造文書罪之構成要件不合（最高法院50年臺上字第
    1268號判例意旨參照）。經查，陳春呢委請被告為其與劉玉
    堂洽談民事損害賠償之調解成立事宜，於事前並未限制和解
    條件，且未向被告明示縱使調解成立，亦保留刑事告訴撤回
    之最終決定權，亦即是否撤回刑事告訴，被告於調解成立後
    仍須詢問陳春呢意思後始得定奪，業如前述；則被告到場與
    張志隆律師成立調解，並依法院移付調解之意旨，係希冀能
    終局且完全解決雙方民、刑事上之所有紛爭，不復纏繞糾葛
    ，而在調解內容之條件上同意一旦收受賠償金後，即為刑事
    告訴之撤回，此等調解約款之協定咸應認並未違背陳春呢與
    榮城實業社締結委任契約委託上開事務處理之目的。是被告
    於收領賠償金後，雖未另行詢問取得陳春呢之同意，即按照
    調解成立之條件，以陳春呢之名義簽立前述聲請撤回告訴狀
    與收據，此亦難謂陳春呢有何可受法律保護之利益，因此遭
    受損害或有受損害之虞，要難遽認有刑法之行使或偽造私文
    書罪行之成立，亦無疑義。至陳春呢若認為被告所洽談成立
    之調解內容即17萬元賠償金之給付並不符合其期待，被告有
    違背契約注意義務之情形存在，亦屬陳春呢得本於契約關係
    對被告或榮城實業社另為債務不履行之民事求償問題，要不
    能反向推求即謂被告代其所為調解磋商，暨調解成立後所衍
    生後續處理事宜，即係悖乎陳春呢之授權意旨為之，而有足
    以生損害於陳春呢權益之虞。
六、綜上所述，本件被告固以陳春呢之名義簽立上揭收據與聲請
    撤回告訴狀，其中聲請撤回告訴狀並由劉玉堂提出於法院，
    以為陳春呢願撤回前案刑事告訴之表示，然該等舉措應俱屬
    陳春呢與榮城實業社締結前開委任書委託事務處理之授權範
    圍內，被告所為亦難謂有足以生損害於陳春呢之虞；是檢察
    官所提出之證據，尚不足為被告有罪之積極證明，亦無從說
    服法院以形成被告有罪之心證。此外，復查無其他具體事證
    足認被告確有如公訴意旨所述之行使偽造私文書犯行，本件
    既不能證明被告犯罪，依首揭法律之規範意旨與前述說明，
    自應為被告無罪之諭知。原審以不能證明被告犯罪而為其無
    罪之諭知，經核並無違誤。檢察官上訴意旨上訴意旨仍認被
    告涉有行使偽造私文書之行為，指摘原判決不當，為無理由
    ，應予駁回。
據上論斷，應依刑事訴訟法第368條，判決如主文。
本案經檢察官鍾宗耀到庭執行職務。
中    華    民    國   100    年    3     月    8     日
            刑事第二庭  審判長法  官  邱  顯  祥
                              法  官  張  國  忠
                              法  官  王  鏗  普
以上正本證明與原本無異。
如不服本判決應於收受送達後十日內向本院提出上訴狀，其未敘
述上訴之理由者並得於提起上訴後十日內向本院補提理由書（均
須按他造當事人之人數附繕本）「切勿逕送上級法院」。
                              書記官  詹  雅  婷
中    華    民    國   100    年    3     月    8     日